【裁判字號】    94,訴,3491
【裁判日期】    950221
【裁判案由】    毒品危害防制條例
【裁判全文】
臺灣臺中地方法院刑事判決              94年度訴字第3491號
公  訴  人  臺灣臺中地方法院檢察署檢察官
被      告  甲○○
上列被告因毒品危害防制條例案件，經檢察官提起公訴（94年度
毒偵字第5757號），暨聲請併案辦理（95年度毒偵字第196號）
，被告於準備程序中就被訴及聲請併案辦理之事實均為有罪之陳
述，受命法官於聽取當事人之意見後，由本院合議庭裁定改依簡
式審判程序審理，本院判決如下：
    主    文
甲○○連續施用第一級毒品，累犯，處有期徒刑玖月。
扣案之海洛因壹包（淨重零點貳伍公克）沒收銷燬之；海洛因包
裝袋壹個、注射針筒肆支、塑膠杓子一支，均沒收。
    犯罪事實
一、甲○○於民國92年間，曾因施用毒品案件，經本院裁定送觀
    察、勒戒後，無繼續施用毒品之傾向，於92年3月28日執行
    完畢釋放，並經臺灣臺中地方法院檢察署檢察官於92年3月
    31 日以92年度毒偵緝字第53號、毒偵字第761號為不起訴處
    分確定。於93年間，又因施用第一級毒品罪，經本院判處有
    期徒刑七月確定，並於94年1月28日執行完畢。猶不知悔改
    ，復基於施用第一級毒品之概括犯意，自94年7月中旬某日
    起至94年11月17日止，在其臺中縣清水鎮○○里○○路6號
    住處及臺中縣清水鎮○街路之紫雲巖寺廁所內，以將第一級
    毒品海洛因置於注射針筒內摻水後施打血管之方式，連續施
    用海洛因多次。嗣於94年9月11日15時25分許，在臺中縣
    清水鎮○○路339號前為警查獲，並扣得其所有施用剩餘之
    海洛因一包（淨重0.25公克），及供施打海洛因用之注射針
    筒一支，94年11月18日上午10時30分許，在臺中縣沙鹿鎮
    ○○里○○路與信義巷口為警查獲，並扣得其所有供施打海
    洛因用之注射針筒三支、塑膠杓子一支。
二、案經臺中縣警察局清水分局兩次報請臺灣臺中地方法院檢察
    署檢察官偵查起訴暨聲請併案辦理。
    理  由
一、上揭犯罪事實業據被告甲○○於警詢、檢察官偵訊中及本院
    審理時坦承不諱，且其兩次被查獲後經警採其尿液送鑑驗結
    果，均呈嗎啡陽性反應，此有詮昕科技股份有限公司所出具
    之濫用藥物尿液檢驗報告計二紙附卷可稽（參第197號核交
    卷第18頁、本院卷第34頁），並有扣案之疑似海洛因之白粉
    一包、注射針筒四支、塑膠杓子一支足憑，而該包疑似海洛
    因之白粉經送鑑定結果，認係含第一級第六項毒品海洛因成
    分（淨重0.25公克），此有法務部調查局94年12月8日調科
    壹字第120016910號鑑定通知書一份存卷可佐（參本院卷第
    19頁）。又被告曾因施用毒品案件，經本院裁定送觀察、勒
    戒後，無繼續施用毒品之傾向，於92年3月28日執行完畢釋
    放，並經臺灣臺中地方法院檢察署檢察官於92年3月31日以
    92 年度毒偵緝字第53號、毒偵字第761號為不起訴處分確定
    乙情，有被告之全國施用毒品案件紀錄表及該案不起訴處分
    書各一份在卷可證（參第5757號偵卷第2、5頁）。被告於觀
    察、勒戒執行完畢釋放後，五年內再犯毒品危害防制條例第
    十條第一項之罪，事證已臻明確，犯行應堪認定。
二、核被告所為，係犯毒品危害防制條例第十條第一項之施用第
    一級毒品罪。其因施用海洛因而持有第一級毒品之行為，為
    施用第一級毒品行為所吸收，不另論罪。又(一)被告多次施用
    第一級毒品之犯行，時間緊接，方法相同，觸犯構成要件相
    同之罪名，顯係基於概括犯意為之，應依連續犯規定論以一
    罪，並加重其刑，(二)起訴書雖載被告自94年7月間某日起至
    同年9月11日止，連續施用海洛因多次，惟本院前揭認定之
    被告施用第一級毒品時間，業據被告自白在卷，並經檢察官
    就其於犯罪事實欄時間被查獲部分聲請併案辦理，且該次
    為警查獲後，警察採其尿液送鑑驗結果，亦呈嗎啡陽性反應
    （參前揭驗尿報告），故可確定，再被告自白之時間與起訴
    書所載之時間未重疊部分之施用行為，與起訴事實有連續犯
    之裁判上一罪關係，為起訴效力所及，本院自得併予審理，
    (三)被告於93年間，曾因施用第一級毒品罪，經本院判處有期
    徒刑七月確定，並於94年1月28日執行完畢，此有臺灣高等
    法院被告前案紀錄表一份在卷可證，其受有期徒刑之執行完
    畢後，五年以內再犯本件有期徒刑以上之罪，為累犯，依刑
    法第47條規定，應遞加重其刑。爰審酌被告犯後坦認所為態
    度良好，所為並未積極侵害他人權益，惟一再施用毒品悔意
    不堅等一切情狀，量處如主文所示之刑。扣案之海洛因一包
    （淨重0.25公克），依毒品危害防制條例第18條第1項前段
    之規定，應併予宣告沒收銷燬之，盛裝該包海洛因之袋子一
    個、注射針筒四支、塑膠杓子一支，均係被告所有供施用海
    洛因所用之物，此經被告陳明在卷，依刑法第38條第1項第2
    款之規定，亦均併為沒收之宣告。
據上論斷，應依刑事訴訟法第273條之1第1項、第299條第1項前
段，毒品危害防制條例第10條第1項、第23條第2項、第18條第1
項前段，刑法第11條、第56條、第47條、第38條第1項第2款，判
決如主文。
中      華      民      國    95   年   2   月   21   日
                               法  官  李秋娟
上為正本係照原本作成
如不服本判決，應於送達後十日內向本院提出上訴狀 （須附繕
本），上訴於臺灣高等法院臺中分院。
                               書記官  吳慕先
中      華      民      國    95   年   2   月   21   日
附錄論罪科刑法條
毒品危害防制條例第10條第1項：
施用第一級毒品者，處六個月以上五年以下有期徒刑。


司法院資訊處製作；財團法人民間司法改革基金會備份。
